臺灣板橋地方法院刑事判決　　　　　　　94年度訴字第2160號
公　訴　人　臺灣板橋地方法院檢察署檢察官
被　　　告　甲○○
上列被告因違反毒品危害防制條例案件，經檢察官提起公訴（94
年度毒偵字第4411號），本院依簡式審判程序判決如下：
    主  文
甲○○施用第一級毒品，累犯，處有期徒刑拾月。扣案之第一級
毒品海洛因驗餘淨重零點壹零公克，沒收銷燬之；扣案之包裹上
開第一級毒品海洛因之包裝袋壹個，沒收之。
    事  實
一、甲○○前因違反肅清煙毒條例案件，經臺灣臺北地方法院以
    79年度訴字第1708號判決判處有期徒刑5 年確定，於民國80
    年1 月8 日入監執行，而於82年12月14日假釋出監尚應執行
    有期徒刑1 年5 月15日，復因於假釋期間再犯肅清煙毒條例
    案件，經同院以83年度訴字第1656號判決判處有期徒刑3 年
    10月，且撤回對該判決之上訴而確定，並撤銷前開假釋，於
    83年12月6 日入監接續執行上開有期徒刑3 年10月及殘刑1
    年5 月15日，期間再於86年6 月18日假釋出監尚應執行有期
    徒刑2 年6 月28日；另因違反毒品危害防制條例案件，經本
    院以90年度訴字第124 號判決判處有期徒刑8 月確定，並撤
    銷前開第2 次假釋，而於89年6 月5 日入監接續執行上開有
    期徒刑8 月及殘刑2 年6 月28日（期間並另外執行下述之強
    制戒治）後，於93年5 月20日縮刑期滿執行完畢。又因施用
    毒品，經本院以89年度毒聲字第7018號裁定送勒戒處所施以
    強制戒治，於90年4 月13日開始在臺北戒治所戒治，期間經
    本院以91年度毒聲字第103 號裁定停止戒治付保護管束，於
    91 年3月13日停止戒治處分執行繼續執行前開有期徒刑刑期
    ，停止強制戒治部分因於91年4 月12日期滿未經撤銷而視為
    執行完畢。猶不知警惕，亦未戒除毒癮，於強制戒治執行完
    畢釋放後5 年內，再基於施用第一級毒品海洛因（以下簡稱
    海洛因）之犯意，於94年5 月8 日某時許，在臺北縣板橋市
    ○○路海釣船餐廳內，施用海洛因1 次。嗣於94年5 月9日
    上午11時10分許，為警在臺北市○○區○○路122 巷口查獲
    ，並扣得其所有之海洛因1 包（驗餘淨重0.10公克），經採
    尿檢驗後而查悉上情。
二、案經臺北市政府警察局萬華分局報請臺灣臺北地方法院檢察
    署檢察官呈請臺灣高等法院檢察署檢察長令轉臺灣板橋地方
    法院檢察官偵查後提起公訴。
    理  由
一、本案被告甲○○所犯係死刑、無期徒刑、最輕本刑為3 年以
    上有期徒刑以外之罪，其於準備程序中就被訴事實為有罪之
    陳述，經本院告知簡式審判程序之旨，並聽取公訴人、被告
    之意見後，經合議庭裁定進行簡式審判程序，合先敘明。
二、上開犯罪事實，業據被告甲○○於檢察官訊問及本院訊問時
    均坦承不諱，又其於94年5 月9 日為警查獲後，經警採集尿
    液檢體送臺灣檢驗科技股份有限公司以酵素免疫分析法初步
    檢驗，呈鴉片類陽性反應，並以氣相層析質譜儀分析法確認
    ，確有嗎啡陽性反應，有該公司94年5 月26日濫用藥物尿液
    檢驗報告1 份存卷可稽。而被告為警扣案之白粉經法務部調
    查局以化學呈色法、氣相層析質譜儀分析法鑑驗，驗餘淨重
    為0.10公克，並含海洛因成分，有該局94年6 月30日調科壹
    字第020007203 號鑑定通知書1 份附卷可佐，足認被告出於
    任意性之自白應與事實相符。又被告前因施用毒品，經本院
    以89年度毒聲字第7018號裁定送勒戒處所施以強制戒治，於
    90年4 月13日開始在臺北戒治所戒治，期間經本院以91年度
    毒聲字第103 號裁定停止戒治付保護管束，於91年3 月13日
    停止戒治處分執行而繼續執行其有期徒刑刑期，停止強制戒
    治部分因於91年4 月12日期滿未經撤銷而視為執行完畢，有
    臺灣高等法院被告前案紀錄表1 份附卷可稽，足徵被告經強
    制戒治執行完畢釋放後，5 年以內再犯施用第一級毒品之事
    證明確，被告犯行洵堪認定。
三、核被告甲○○所為，係犯毒品危害防制條例第10條第1 項之
    施用第一級毒品罪。查被告前因違反肅清煙毒條例案件，經
    臺灣臺北地方法院以79年度訴字第1708號判決判處有期徒刑
    5 年確定，於80年1 月8 日入監執行，而於82年12月14日假
    釋出監尚應執行有期徒刑1 年5 月15日，復因於假釋期間再
    犯肅清煙毒條例案件，經同院以83年度訴字第1656號判決判
    處有期徒刑3 年10月，且撤回對該判決之上訴而確定，並撤
    銷前開假釋，於83年12月6 日入監接續執行上開有期徒刑3
    年10月及殘刑1 年5 月15日，期間再於86年6 月18日假釋出
    監尚應執行有期徒刑2 年6 月28日；另因違反毒品危害防制
    條例案件，經本院以90年度訴字第124 號判決判處有期徒刑
    8 月確定，並撤銷前開第2 次假釋，而於89年6 月5 日入監
    接續執行上開有期徒刑8 月及殘刑2 年6 月28日後，於93年
    5 月20日縮刑期滿執行完畢，此有臺灣高等法院被告前案紀
    錄表1 份在卷足徵，其於有期徒刑執行完畢5 年內再犯本件
    有期徒刑以上之罪，為累犯，依刑法第47條規定加重其刑。
    爰審酌被告前已有多次施用毒品前科，素行不佳，仍不思尋
    求正當之身心發展，再次施用足以導致精神障礙、性格異常
    ，甚至造成生命危險之毒品，戕害一己之身心健康，對社會
    治安可能之危害程度非微，惟其於犯罪後尚能坦承犯行等一
    切情狀，量處如主文所示之刑，以示懲儆。
四、扣案海洛因1 包內之海洛因（驗餘淨重0.10公克），應依毒
    品危害防制條例第18條第1 項前段規定，諭知沒收銷燬之。
    另包裹上開海洛因之包裝袋1 個，為被告施用海洛因所用之
    物，且為其所有，亦經被告供明，爰依刑法第38條第1 項第
    2 款之規定沒收之。
據上論斷，應依刑事訴訟法第273 條之1 第1 項、第299 條第1
項前段，毒品危害防制條例第10條第1 項、第18條第1 項前段，
刑法第11條前段、第47條、第38條第1 項第2 款，判決如主文。
本案經檢察官鄧媛到庭執行職務。
中　　華　　民　　國　　94　　年　　11　　月　　28　　日
                  刑事第三庭  審判長法　官  李麗玲
                                    法  官  鄧雅心
                                    法  官  張兆光
上列正本證明與原本無異。
如不服本判決，應於判決送達後10日內向本院提出上訴狀 (應附
繕本)， 上訴於臺灣高等法院。
                                    書記官  曹秋冬
中　　華　　民　　國　　94　　年　　11　　月　　28　　日
附錄本案論罪科刑法條全文：
毒品危害防制條例第10條第1項
施用第一級毒品者，處 6 月以上 5 年以下有期徒刑。
